# 请教陈版主，关于提供服务因事故，客户不结算账务处理

提问人：chuangz11 时间：2017-02-21 23:00:16
请教陈版主： A公司是活动策划执行公司，接受客户委托策划执行一个活动，金额为 3 万元，在执行活动过程中，因出事故，故客户不打算与A公司结算，不打算支付款项，双方之间合同也未签。另A公司因该项活动发生成本 2 万，实际支付给供应商金额为 3000元。因客户不打算支付款项，A公司也就不与供应商结算，在这种情况下，是否可以认为经济利益不太可能流入，不能确认收入，结转成本。（ 1 ）如果与供应商协商，本活动的款项A也不再支付，已经支付的 3000 元，是否可以确认当期管理费用0.3万？（ 2 ）如果供应商要求支付款项，是否应把发生的成本在当期全部计入费用 2 万，借：管理费用 2 万 贷：应付账款1.7万，贷预付账款0.3万？

回答人：chenyiwei
如果属于偶发性事项的，则建议将实际投入的成本（即实际损失）1.7万元或 2 万元计入营业外支出处理。